【裁判字號】    90,上易,640
【裁判日期】    900131
【裁判案由】    妨害名譽等
【裁判全文】
臺灣高等法院高雄分院刑事判決                      九十年度上易字第六四號
臺灣高等法院高雄分院刑事判決                      九十年度上易字第六四０號
    上  訴  人
    即  被  告    甲○○
右上訴人因妨害名譽等案件，不服臺灣屏東地方法院八十九年度易字第一二六七號，
中華民國九十年一月三十一日第一審判決（起訴案號：臺灣屏東地方法院檢察署八十
九年度偵字第四四四九號）提起上訴，本院判決如左：
    主  文
上訴駁回。
    事  實
一、甲○○係乙○○胞弟，於民國八十九年七月二日二十時許，意圖散布於眾，在屏
    東市○○路一○一巷二三弄路口地面，以油漆噴灑「吳家一頭牛乙○○幹小嬸」
    之字跡，足以毀損乙○○名譽；又於同年月三日（起訴書誤載為七日）二十二時
    三十分許，至屏東市○○里○○路一○一巷五七弄三五號乙○○住處，以鐵條毀
    損住宅前之鐵捲門及花盆洩憤，足生損害於乙○○；並於同年月四日（起訴書誤
    載為七日）中午十二時三十分許，駕駛自小貨車行經屏東市大湖里六二三號吳達
    朗所經營之檳榔攤時，見乙○○於該檳榔攤前，即下車毆打乙○○，致乙○○受
    有左眼眶（起訴書誤載為右眼眶）四Ｘ四公分、左鼻三Ｘ三公分、右額一Ｘ一公
    分之瘀血及擦傷、唇內側擦傷、左膝四Ｘ七公分與右膝三Ｘ三公分瘀血、右肘擦
    傷與左肘一Ｘ一公分擦傷等傷害。
二、案經乙○○訴由屏東縣警察局屏東分局報請台灣屏東地方法院檢察署檢察官偵查
    起訴。
    理  由
一、訊據上訴人即被告甲○○對於右揭毀損、傷害告訴人乙○○之事實均坦承不諱，
    惟否認有毀謗乙○○名譽之犯行，辯稱：伊沒有寫「乙○○」三個字，這是乙○
    ○自己寫的，伊是寫「吳家一頭牛兄哥幹小嬸」，沒有指名道姓云云，經查：上
    開毀損及傷害犯行，已據被告直承不諱，核與告訴人指訴情節相符，並經證人吳
    達朗在警、偵訊中證述被告確於前開時地傷害告訴人一節詳實，此外復有驗傷診
    斷書一紙、照片十張在卷可憑，被告毀損及傷害犯行應堪認定。另上開毀謗犯行
    ，業據被告於原審中坦認在卷（見原審卷第四六頁背面），被告雖於本院審理時
    辯稱未噴寫「乙○○」三字，然觀諸卷附照片，並無被告所述「兄哥」二字；且
    上開毀謗文字分為二行，各行第一個字均平行齊高，依經驗法則，應係同時為之
    ，若果如被告所述，並未寫「乙○○」三字，則依書寫經驗，應併為一行或將二
    行第一個字齊高書寫，不致留下三個字的空隙，況被告於原審中對此隻字未提，
    是被告於本院所辯，顯係事後避重就輕卸責之詞，不足採信，應以原審中之自白
    較堪採信，事證明確，被告犯行洵堪認定。
二、核被告所為，係犯刑法第三百十條第二項之加重誹謗罪、第三百五十四條之毀損
    器物罪及第二百七十七條第一項之傷害罪。原審以被告罪證明確，因而適用刑法
    第三百十條第二項、第三百五十四條、第二百七十七條第一項、第五十一條第六
    款、修正後第四十一條第一項（原判決誤寫為第四條第一項），罰金罰鍰提高標
    準條例第一條前段、第二條規定，並審酌被告所噴灑之字跡嚴重損及他人名譽、
    但念其與告訴人之關係、智識程度不高、告訴人所受傷勢及財物損失亦非重大，
    且在原審中坦承犯行等一切情狀，分別量處加重毀謗罪拘役三十日、毀損罪拘役
    二十日、傷害罪拘役三十日，並定其應執行刑拘役七十日，及諭知如易科罰金，
    以三百元折算一日之標準。認事用法俱無不合，量刑亦稱妥適，被告上訴意旨否
    認犯罪，空言指摘原判決不當，並無可取，為無理由，應予駁回。
據上論結，應依刑事訴訟法第三百六十八條，判決如主文。
本案經檢察官朱文彬到庭執行職務。
中    華    民    國      九十      年      五      月      十      日
                              臺灣高等法院高雄分院刑事第一庭
                                          審判長法  官
                                                法  官
                                                法  官
不得上訴。
附錄本案論罪科刑法條：
刑法第二百七十七條第一項
傷害人之身體或健康者，處三年以下有期徒刑、拘役或一千元以下罰金。
刑法第三百十條第二項
散布文字、圖畫犯前項之罪者，處二年以下有期徒刑、拘役或五百元以下罰金。
刑法第三百五十四條
毀棄、損壞前二條以外之他人之物，或致令不堪用，足以生損害於公眾或他人者，處
二年以下有期徒刑、拘役或五百元以下罰金。
    上訴人即被  甲○○  男六十二歲（民國○○○年○月○○○日生）
                        住屏東市勝利里廿六鄰勝功巷四十四號
                        送屏東巿廣興里一四０之一六號
                        身分證統一編號：Ｔ一二七六一四五號
    告  訴  人  乙○○  女  歲（民國    日生）
                        住屏東市○○里○○路一０一巷五七弄三五號
                        身分證統一編號：
    高      檢  丙1460  女  歲（民國    日生）
                        身分證統一編號：
    上訴人  台灣    地方法院檢察署檢察官
    上訴人
    即被告
右上訴人因          案件，不服臺灣    地方法院      年度    字第        號
中華民國      年    月      日第一審判決（起訴案號：臺灣    地方法院檢察署
      年度偵字第          號），提起上訴，本院判決如左：
      主  文
上訴駁回。
原判決撤銷。
      事  實
      理  由
據上論結，應依刑事訴訟法第三百六十八條，判決如主文。
據上論結，應依刑事訴訟法第三百六十九條第一項前段、第三百六十四條、第二百九
十九條第一項前段、
，判決如主文。
本案經檢察官      到庭執行職務。
中      華      民      國    八十九    年              月              日
                           臺灣高等法院高雄分院刑事第一庭
                                       審判長法  官
                                             法  官
                                             法  官
附錄：本判決論罪科刑法條：


司法院資訊處製作；財團法人民間司法改革基金會備份。
